【裁判字號】    99,訴,1631
【裁判日期】    991230
【裁判案由】    強盜等
【裁判全文】
臺灣高雄地方法院刑事判決              99年度訴字第1631號
公  訴  人  臺灣高雄地方法院檢察署檢察官
被      告  許文成
指定辯護人  本院公設辯護人黃文德
上列被告因強盜等案件，經檢察官提起公訴（99年度偵字第2879
9 號、第29700 號），本院判決如下：
    主  文
許文成犯行使偽造私文書罪，足以生損害於他人，處有期徒刑參
月，於簽帳單上偽造之「李志銘」署押1 枚，沒收；又犯竊盜罪
，處有期徒刑參月；又犯攜帶兇器竊盜罪，貳罪，各處有期徒刑
柒月；又犯攜帶兇器強盜罪，處有期徒刑柒年陸月。應執行有期
徒刑捌年陸月，於簽帳單上偽造之「李志銘」署押1 枚，沒收。
    事  實
一、許文成前因肅清煙毒條例、懲治盜匪條例、贓物、強盜等案
    件，於民國89年5月7日入嘉義監獄執行，98年6月15日因縮
    短刑期假釋出監，在假釋期間，竟仍不知悔改，分別為下列
    犯行：
（一）許文成意圖為自己不法之利益，基於詐欺得利及行使偽造
      私文書之犯意，於民國99年4 月5 日以其所使用之000000
      0000號行動電話門號，撥打至「京艷美顏養身會館」預約
      推拿服務，並於當日晚上6 時0 分許前往該會館，佯裝其
      有支付消費款項之意願，致使該會館之美容師苟會陷於錯
      誤，而自同日晚上6 時20分許起至7 時40分許止在上開會
      館內，為許文成提供價值新臺幣（下同）1,500 元之推拿
      服務，嗣於結帳時，許文成即謊稱忘記帶錢，並在苟會已
      先行登載許文成所騎乘之普通重型機車車牌號碼XUG-92 8
      以及欠款金額1,500 元，而用以表示借款明細之簽帳單上
      ，偽簽「李志銘」之簽名，並持以交付苟會，以此使苟會
      誤認其有清償上開消費款項之意願，並用以表明由「李志
      銘」本人認可積欠上開消費款項之意思而行使之，足生損
      害於苟會及李志銘，嗣因苟會多次撥打許文成所使用之上
      開行動電話門號，均為關機之狀態，始知受騙而報警處理
      。
（二）於99年8 月30日凌晨3 時50分許，途經高雄縣林園鄉○○
      村○○路與文賢南路路口時，見簡宗毅所有之車牌號碼為
      235-HFX 號重型機車之鑰匙並未取下，竟意圖為自己不法
      之所有，徒手以鑰匙啟動機車引擎並駛離現場之方式竊取
      得逞，旋以之代步工具。然為規避員警追查，又分別意圖
      為自己不法所有，竟持簡宗毅原本放置於上開贓車內，客
      觀上具有危險性可供兇器使用之金屬製扳手1 支，於99年
      9 月3 日下午3 時0 分許，竊取連秀燕所有停放於高雄市
      三民區○○○路325 巷27之3 號前之車牌號碼為YAU-553
      號普通重型機車之車牌1 面；又於99年9 月6 日凌晨4 時
      0 分許，持上開金屬製扳手，竊取林宗龍所有停放在高雄
      市○鎮區○○街48號前之車牌號碼CJ9-882 號重型機車之
      機車車牌1 面，並將上開竊得之2 面車牌先後換置於上開
      贓車上，以逃避員警追查。
（三）又意圖為自己不法所有，基於強盜之犯意，於99年9 月6
      日凌晨4 時20分許，騎乘上開懸掛CJ9-882 號車牌之贓車
      至址設高雄市○鎮區○○街251 號之7-11統一超商前，面
      戴口罩，身穿橘色外套及米色七分褲，手持於路邊拾得客
      觀上具有危險性可供兇器使用之金屬製檳榔刀1 把（未扣
      案）進入該超商，旋以該檳榔刀抵住店員張健富腰部，並
      嚇稱「我要錢」等語，至使張健富不能抗拒後，即強押張
      健富至櫃檯內，喝令其打開收銀機及下面之抽屜，並取走
      其內之現金1 萬4,000 元，得手後即騎乘上開贓車逃逸，
      途經上開便利商店附近及距離約200 、300 公尺處時，陸
      續將犯案時所穿之橘色外套以及上開檳榔刀丟棄路邊。嗣
      經張健富報案處理，員警循線於99年9 月10日晚上11時20
      分，在高雄市○○街213 號之統一超商前查獲許文成及上
      開懸掛CJ9-882 號車牌號碼之贓車，經其同意搜索後，於
      贓車內扣得簡宗毅所有之金屬製扳手1 支，始悉上情。
二、案經苟會、張健富分別訴由高雄市政府警察局左營分局、前
    鎮分局報告臺灣高雄地方法院檢察署檢察官偵查起訴。
    理  由
一、本件檢察官、被告及指定辯護人於本院準備程序時，就起訴
    意旨所引用各項證據（含傳聞證據、非傳聞證據及符合法定
    傳聞法則例外之證據）均表示不爭執證據能力，且於本院言
    詞辯論終結前，對於卷附具有傳聞證據性質之證據，均已知
    情，而未聲明異議，本院認該等傳聞證據作成時之狀況，並
    無任何違法取證之不適當情形，以之作為證據使用係屬適當
    ，自得採為認定事實之證據。
二、上揭事實，業據被告於本院審理時坦承不諱，核與證人即告
    訴人苟會、張健富及證人簡宗毅、連秀燕、林宗龍、鄭國寧
    、吳若綺於警詢、偵訊中之證述情節相符，並有簽帳單1 紙
    （見警卷一第13頁）、門號0000000000行動電話通聯調閱查
    詢單1 份（見警卷一第16至19頁）、高雄市政府警察局前鎮
    分局搜索扣押筆錄、扣押物品目錄表各1 份（見警卷二第14
    至17頁）、贓物認領保管單2 紙（見警卷二第18至19頁）、
    高雄市政府警察局車輛協尋電腦輸入單4 紙（見警卷二第23
    至26頁）、員警職務報告1 份（見警卷二第28頁）、監視器
    畫面翻拍照片7 張暨查獲照片2 張（見警卷二第20至22頁）
    附卷可稽，復有扣案金屬製扳手1 支可資佐證。顯見被告前
    開自白與事實相符，自得為認定被告犯罪之依據。本件事證
    明確，被告犯行堪以認定。
三、論罪科刑
（一）查扣案被告用以竊取連秀燕、林宗龍機車車牌之扳手1 支
      係金屬製（見警卷二第21頁所附之扳手照片），可用以拆
      解車牌，堪認其質地堅硬，而未扣案被告用以強盜之檳榔
      刀亦係金屬製，此據證人張健富於偵訊時證述明確（見偵
      卷二第42頁），因係金屬材質而質地堅硬，均足對人之生
      命、身體、安全構成威脅，具有危險性，兩者均屬於兇器
      無訛。是核被告就事實一（一）所為，係犯刑法第339 條
      第2 項詐欺得利罪、第216 條、第210 條行使偽造私文書
      罪，被告於簽帳單上偽造「李志銘」簽名之行為，乃偽造
      該私文書之部分行為，應為偽造私文書之行為吸收，又其
      偽造私文書後持以行使，其偽造之低度行為，已為行使之
      高度行為所吸收，均不另論罪。又被告行使偽造私文書之
      行為係其實施詐騙行為之一部分，其以一行為同時觸犯上
      開2 罪，應以刑法第55條規定，從重依行使偽造私文書處
      斷。被告就事實一（二）所為，係犯刑法第320 條第1 項
      竊盜罪及2 次同法第321 條第1 項第3 款攜帶兇器竊盜罪
      。就事實一（三）所為，係犯刑法第321 條第1 項第3 款
      、第330 條第1 項之攜帶兇器強盜罪。被告所犯上開各罪
      間，犯意各別，行為互殊，應分論併罰。
（二）爰審酌被告甫因縮短刑期假釋出獄，尚在假釋期間，竟不
      思以正當途徑獲取金錢，而於短短數月間，恣意為詐欺得
      利、行使偽造私文書、竊盜、攜帶兇器竊盜及強盜犯行，
      所犯罪行日益惡劣重大，嚴重影響社會治安及民眾安全，
      就其漠視法秩序之態度，對於社會之危險性甚高，顯然不
      宜輕縱，然其犯後即能坦承犯行，態度尚可，且就詐騙苟
      會部分，業已賠償苟會損失並達成和解，此據苟會確認無
      訛（見偵卷一第23頁），以及被告教育程度為國中肄業（
      見警卷一第1 頁）等一切情狀，分別量處如主文所示之刑
      ，以示儆懲。扣案簽帳單上被告偽造之「李志銘」簽名1
      枚，應依刑法第219 條規定，不論屬於犯人與否，宣告沒
      收。至該偽造之簽帳單已交付苟會收執，即非被告所有之
      物，另扣案之金屬製扳手1 支及未扣案之金屬製檳榔刀1
      把，被告表示均非其所有（見院卷第86頁），爰均不予宣
      告沒收。
據上論斷，應依刑事訴訟法第299 條第1 項前段，刑法第339 條
第2 項、第216 條、第210 條、第320 條第1 項、第321 條第1
項第3 款、第330 條第1 項、第55條、第219 條、第51條第5 款
，判決如主文。
本案經檢察官吳書怡到庭執行職務。
中    華    民    國    99    年    12    月    30    日
                       刑事第九庭審判長   法  官 鄭詠仁
                                          法  官 黃沛文
                                          法  官 王麗芳
以上正本證明與原本無異。
如不服本判決應於收受送達後10日內向本院提出上訴書狀，並應
敘述具體理由；如未敘述上訴理由者，應於上訴期間屆滿後20日
內向本院補提理由書（均須按他造當事人之人數附繕本）「切勿
逕送上級法院」。
中    華    民    國   100    年    1     月    3     日
                                          書記官 楊馥如
附錄本案論罪科刑法條全文：
刑法第339條
（普通詐欺罪）
意圖為自己或第三人不法之所有，以詐術使人將本人或第三人之
物交付者，處 5 年以下有期徒刑、拘役或科或併科 1 千元以下
罰金。
以前項方法得財產上不法之利益或使第三人得之者，亦同。
前二項之未遂犯罰之。
刑法第216條
（行使偽造變造或登載不實之文書罪）
行使第 210 條至第 215 條之文書者，依偽造、變造文書或登載
不實事項或使登載不實事項之規定處斷。
中華民國刑法第210條
（偽造變造私文書罪）
偽造、變造私文書，足以生損害於公眾或他人者，處 5 年以下
有期徒刑。
刑法第320條
（普通竊盜罪、竊佔罪）
意圖為自己或第三人不法之所有，而竊取他人之動產者，為竊盜
罪，處5  年以下有期徒刑、拘役或 5 百元以下罰金。
意圖為自己或第三人不法之利益，而竊佔他人之不動產者，依前
項之規定處斷。
前二項之未遂犯罰之。
刑法第321條
（加重竊盜罪）
犯竊盜罪而有左列情形之一者，處 6 月以上、 5 年以下有期徒
刑：
一、於夜間侵入住宅或有人居住之建築物、船艦或隱匿其內而犯
    之者。
二、毀越門扇、牆垣或其他安全設備而犯之者。
三、攜帶兇器而犯之者。
四、結夥三人以上而犯之者。
五、乘火災、水災或其他災害之際而犯之者。
六、在車站或埠頭而犯之者。
前項之未遂犯罰之。
刑法第330條
（加重強盜罪）
犯強盜罪而有第 321 條第 1 項各款情形之一者，處 7 年以上
有期徒刑。
前項之未遂犯罰之。

司法院資訊處製作；財團法人民間司法改革基金會備份。
